臺灣桃園地方法院刑事判決　　　　　　　　　　　　九十二年度易字第一一七八號
　　公　訴　人　臺灣桃園地方法院檢察署檢察官
　　被　　　告　乙○○
　　選任辯護人　呂福元律師
右列被告因毀損等案件，經檢察官提起公訴（九十二年度偵字第六七二號、第一九三
○號），本院判決如左：
    主  文
乙○○共同損壞他人之大門玻璃、辦公桌，足以生損害於他人，處有期徒刑伍月，如
易科罰金，以佰元折算壹日；又以加害財產之事，恐嚇他人致生危害於安全，處有
期徒刑貳月，如易科罰金，以佰元折算壹日。應執行有期徒刑陸月，如易科罰金，
以佰元折算壹日。
    事  實
一、乙○○與丙○○及其兄丁○○間因購屋之停車位規劃問題生有糾紛，幾經雙方協
    調結果，均無法獲得妥善解決，乙○○甚為不悅，竟於民國九十一年十一月間某
    日在不詳地點，與姓名年籍不詳之成年男子六人共謀後，由該六名男子於九十一
    年十一月二十五日中午十二時五分許（起訴書誤載為民國九十二年十一月二十五
    日），持鐵鎚（未扣案）砸毀丁○○所經營分別位於桃園縣平鎮市○○路○段二
    五五號、二五七號之萬鎮建設有限公司（下稱萬鎮公司）及萬錦建設有限公司（
    下稱萬錦公司）之辦公室大門玻璃，並另以油漆潑灑於該等公司之大門玻璃、辦
    公桌，使該設備喪失美觀之功能，足以生損害於萬鎮公司及萬錦公司；乙○○即
    於砸店翌日即九十二年十一月二十六日中午十二時五分許，前往萬鎮公司內要與
    丁○○協商車位解決事宜，惟丁○○因故不在，乙○○即向公司職員甲○○揚言
    ：三天內要解決車位問題，要車位，錢也要，事情若不處理，就不是這樣子等加
    害財產之言詞恐嚇丁○○，嗣經甲○○轉告前開恐嚇言詞，使丁○○心生畏懼，
    致生危害於安全。而由丁○○、丙○○旋即於九十二年十二月二日與乙○○就車
    位問題達成和解。
二、案經丁○○代表萬鎮公司、萬錦公司訴由桃園縣政府警察局平鎮分局報請臺灣桃
    園地方法院檢察署檢察官偵查起訴。
    理  由
一、訊據被告乙○○固坦承前因購屋後之車位問題與萬鎮公司及萬錦公司之代表人丁○○及其弟丙○○生有糾紛，並曾於九十一年十一月二十六日前往萬鎮公司欲與
    代表人丁○○協調車位問題等情，惟矢口否認有何毀損及恐嚇之犯行。辯稱：有
    關毀損罪部分，因被害人為萬鎮公司及萬錦公司，而丁○○竟以自己之名義提出
    告訴，故毀損罪部分之告訴顯然不合法，另伊未與任何人共同砸店，雖曾於九十
    一年十一月二十六日至萬鎮公司找丁○○討論車位問題，惟因丁○○不在公司內
    ，乃向公司小姐表明希望代為轉告此事能在三天內處理，因停車位糾紛已多年未
    解決，而此期間丁○○及其弟丙○○未能加以處理，伊乃定期希望能儘速處理，
    並無對公司小姐恐嚇稱：事情若不處理，就不是這樣等語云云。經查：
    (一)關於毀損罪之告訴是否合法部分：
      按犯罪之被害人得為告訴，刑事訴訟法第二百三十二條定有明文。又所謂被害
      人，係指因犯罪行為直接受害之人而言。查，本件遭人毀損之大門玻璃及辦公
      桌等物品分屬萬鎮公司及萬錦公司所有等情，業據告訴人之代表人丁○○於本
      院審理中證稱明確（見本院九十二年十月二十三日審判筆錄），故萬鎮公司及
      萬錦公司應為本件毀損罪部分之合法告訴權人甚為明確。次按公司法第二百零
      八條第三項規定：「董事長對內為股東會、董事會及常務董事會主席，對外代
      表公司。‧‧‧」，此項代表權自應包括提起民刑事訴訟在內，據此，告訴權
      人即萬鎮公司及萬錦公司之代表人丁○○自得代表該二公司就有關前揭物品遭
      毀損部分提出告訴，雖告訴人之代表人丁○○於警訊中陳稱：（你是否要對乙○○提出毀損告訴？）我要對乙○○提出毀損告訴等語，並於被訊問人處簽署
      「丁○○」等字樣（見九二年度偵字第一九三○號偵查卷第七頁），而未具其
      表明係以萬鎮公司、萬錦公司名義或以自己名義提出告訴，語意有欠明確，惟
      其已於本院審理中補充陳述：（本件告訴是你名義或代表公司提起告訴？）我
      代表公司提出告訴等語（見本院九十二年十月二十三日審判筆錄），足見告訴
      人之代表人丁○○乃係以二家公司代表人之身分提起告訴，是本件有關毀損罪
      之告訴為合法之告訴，被告此部分之辯稱，自不足採信。
    (二)右揭犯罪事實，業據證人即告訴人之代表人丁○○於偵查及本院審理中證述明
      確，並有現場照片八張在卷可稽。被告雖辯稱萬鎮公司及萬錦公司所有物品於
      九十一年十一月二十五日遭人毀損乙情，並非伊與他人共同所為云云。惟查：
      依證人即目擊砸店行為之萬錦公司員工李惠玲於偵查中證稱：二十五日下午二
      點多，有聽到聲音、看到二、三個人拿榔頭砸玻璃，我往後跑，繞到前面去看
      ，聽到計程車司機說有六人，發現玻璃砸毀，被潑油漆等語（見九十二年度偵
      字第六七二號偵查卷第三一頁）；證人丙○○於本院審理中證稱：（你的裝潢
      公司在九十一年十一月二十五日是否有被砸？經過情形如何？）有，我在民族
      路二段一三○號之二１樓經營藝豪公司，砸店時我在公司裡面睡午覺沒有看到
      ，對面鄰居看到，跑出來時，砸店的人已經跑了。聽說有四、五個人，主要被
      砸的是門的玻璃，只有被砸，沒有被潑漆。我沒有提出告訴等語（見九十二年
      十一月二十七日審判筆錄），及參以卷附現場毀損照片，可知萬鎮公司、萬錦
      公司及證人丙○○所經營之店面乃係於同一時日遭他人以相同之犯罪手法砸毀
      ，而依常情判斷，自堪信此二件毀損事件應係同一人基於同一目的下所為；雖
      證人李惠玲於偵查中證稱：「（現亦為萬鎮員工？）是，已做七年」、「（有
      無別人打電話抱怨商品？）有客人會打電話來抱怨商品，但我們都會馬上處理
      好。」等語（見九十二年度偵字第六七二號偵查卷第三一頁背面），惟既係萬
      鎮公司或萬錦公司之商業糾紛，當無亦對毫不相關之丙○○店面為毀損行為，
      顯見應非單純是萬鎮公司或萬錦公司或其代表人丁○○間對外之糾紛所導致，
      而於此期間內與萬鎮、萬錦公司之代表人丁○○及丙○○二人間存在有長期恩
      怨糾紛者，僅被告乙○○一人，此同據證人告訴人之代表人丁○○及證人丙○○陳稱甚明（見本院九十二年十二月十一日審判筆錄），被告亦不否認前開期
      間有與丁○○兄弟數度協商停車位問題，並因丁○○兄弟未為解決而對之不滿
      ，且被告又於砸店之翌日至萬鎮公司再度向職員恐嚇稱要立即處理停車位問題
      （詳如後述），認為僅被告有此動機而已，是依當時情況，被告因此停車位糾
      紛進而與他人共謀本件毀損行為，亦與常情不相違背。
    (三)又被告確曾於萬鎮公司遭毀損然業已修復之翌日即九十一年十一月二十六日，
      前往該公司要與丁○○再協商車位解決事宜，惟丁○○因故不在，即向公司職
      員告知：三天內要解決車位問題，要車位，錢也要，事情若不處理，就不是這
      樣子等情，業經證人甲○○於偵查結證稱：「當天（即九十一年十一月二十五
      日）大家議論是李（康年）做的，第二天被告又來，他說要找老闆，說三天內
      他要車位也要錢，事情若不處理，就不是這樣子了」等語（見九十二年度偵字
      第六七二號偵查卷第三○頁背面）；於本院審理中結證稱：「（九十一年十一
      月二十六日，有無在公司上班？）有。」、「（在場被告有無到公司，發生何
      事？）被告一到公司，就說要找丁○○，我就跟他說老闆不在，我聯絡老闆，
      老闆說有事無法趕回，他就很兇的說：三日內要解決車位的問題，要車位，也
      要錢，他講完就走了。被告還說：事情若不處理，就不是這樣了。」、「（是
      否當天就修理好現場？）是，當天晚上就修理好。」等語明確（見本院九十二
      年十月二十三日審判筆錄）。雖被告辯稱該語句僅能解釋為萬鎮公司如不在三
      天內解決車位問題，即要依契約約定，訴請萬鎮公司負責賠償被告損失，並無
      恫嚇代表人丁○○之情事云云，惟查，依被告前揭向證人甲○○所陳稱之言詞
      以觀，其中提及之「錢也要」應係指損害賠償之金錢而言，故被告皆下來說稱
      之事情若不處理，就不是這樣子了等語，即非被告所稱關於損害賠償之意，當
      另有所指為是，再依證人甲○○證稱：「（你聽了被告說的話，有何感覺？）
      他當天來很不禮貌，我就把這件事轉告老闆，我聽他這樣講，我也很怕，因為
      公司不曾發生這種事情（遭砸店）。」等語（見本院九十二年十月二十三日審
      判筆錄）。足見萬鎮公司及萬錦公司之前並無發生過遭砸毀店內物品或類似之
      情況，而被告卻旋即於萬鎮公司及萬錦公司大門玻璃等物品遭人砸毀之翌日前
      往萬鎮公司並告稱事情若不處理，就不是這樣子了等語，顯見被告所稱之若不
      處理，事情就不是這樣子了等語乃係以萬鎮公司及萬錦公司遭人毀損乙事為比
      喻作為加害其他財產安全之言語恫嚇丁○○，是被告上開所辯並無恐嚇云云，
      顯屬卸責之詞，不足採信。再者，萬鎮公司及萬錦公司遭人毀損物品後於當日
      已為修復，如前所述，被告再以前情比喻對公司職員恐嚇稱，事情若不處理，
      就不是這樣子了等語，益徵本件毀損部分犯行確係被告與他人共謀所為。
    (四)綜上所述，被告前開所辯均係卸責之詞，不足採信，本件事證明確，被告犯行
      ，堪予認定，應依法論科。
二、核被告所為，係犯刑法第三百五十四條之一般毀損罪及同法第三百零五條之恐嚇
    危害安全罪。按以自己共同犯罪之意思，事先同謀，而由其中一部分人實施犯罪
    之行為者，亦為共同正犯（司法院大法官會議釋字第一○九號參照）。本件被告
    於九十一年十一月間某日，與姓名年籍不詳之成年男子六人共謀後，推由該等男
    子於九十二年十一月二十五日前往砸毀萬鎮公司及萬錦公司之物品等情，顯見被
    告與該姓名年籍不詳之成年男子間，均有以自己共同犯罪之意思，事先同謀，而
    由該等男子實施犯罪，均屬共同正犯（被告屬同謀共同正犯），公訴意旨謂被告
    應論以毀損罪之教唆犯，尚有誤會，附此敘明。又被告以一毀損行為侵害萬鎮公
    司及萬錦公司之法益，應論以想像競合犯。被告所犯前開二罪間，犯意個別，罪
    名有殊，應予分論併罰之。爰審酌被告係高中肄業，當有相當知識程度，竟以砸
    店及恐嚇不法手段以達解決糾紛之目的，所為誠屬可議，且被告犯罪後堅不吐實
    ，未見悔意等一切情狀，分別量處如主文所示之刑並諭知易科罰金之折算標準及
    定應執行之刑。
據上論斷，應依刑事訴訟法第二百九十九條第一項前段，刑法第二十八條、第三百五
十四條、第三百零五條、第五十五條、第五十一條第五款、第四十一條第一項前段，
罰金罰鍰提高標準條例第一條前段、第二條，判決如主文。
本案經檢察官陳志全到庭執行職務。
中        華      民        國    九十三    年    一    月  三十        日
                              臺灣桃園地方法院刑事第七庭
                                  審判長法   官  孫惠琳
                                         法  官  劉為丕
                                         法  官  賴淑美
右正本證明與原本無異。
如不服本判決，應於判決送達後十日內，向本院提出上訴狀。
                                         書記官  簡維萍
中      華      民      國    九十三       年      一     月  三十     日
論罪法條：
中華民國刑法第三百五十四條
毀棄、損壞前二條以外之他人之物或致令不堪用，足以生損害於公眾或他
人者，處二年以下有期徒刑、拘役或五百元以下罰金。
中華民國刑法第三百零五條
(恐嚇危害安全罪)
以加害生命、身體、自由、名譽、財產之事，恐嚇他人致生危害於安全者
，處二年以下有期徒刑、拘役或三百元以下罰金。
